【裁判字號】    99,訴,292
【裁判日期】    990702
【裁判案由】    毒品危害防制條例
【裁判全文】
臺灣苗栗地方法院刑事裁定               99年度訴字第292號
上  訴  人  甲○
即  被  告
上列上訴人因毒品危害防制條例案件，不服本院中華民國99年6
月1 日所為之判決，提起上訴，本院裁定如下：
    主  文
上訴駁回。
    理  由
一、按提起上訴，應於送達判決後10日內為之，刑事訴訟法第34
    9 條規定甚明。本件宣示判決正本，係於99年6 月8 日13時
    ，送達至上訴人甲○位於苗栗縣苗栗市○○里○○街74巷5
    弄2 號居所，由其父江鎮育代收，有本院送達證書1 紙在卷
    足憑，因上訴人甲○係居住在苗栗縣苗栗市，依法院訴訟當
    事人在途期間標準第2 條之規定，無加計在途期間問題。茲
    上訴期間為10日，則上訴人甲○之上訴期間，應自收受宣示
    判決正本翌日即99年6 月9 日起算，至99年6 月18日屆滿，
    且99年6月18日係星期五，屬法院上班時間，無延展問題。
    上訴人竟遲至99年6 月23日下午，始具狀向本院聲明上訴，
    有本院收狀章日期在卷足憑，顯已逾越上訴期間，其上訴即
    屬違背法律上之程式。
二、次按，協商判決除有刑事訴訟法第455 條之4 第1 項第1 款
    於本訊問程序終結前，被告撤銷協商合意或檢察官撤回協商
    聲請者；第2 款被告協商之意思非出於自由意志者；第4 款
    被告所犯之罪非第455 條之2 第1 項所定得以協商判決者；
    第6 款被告有其他較重之裁判上一罪之犯罪事實者；第7 款
    法院認應諭知免刑或免訴、不受理者情形之一，及違反同條
    第2 項「法院應於協商合意範圍內為判決；法院為協商判決
    所科之刑，以宣告緩刑或2 年以下有期徒刑、拘役或罰金為
    限」之規定者外，不得上訴，刑事訴訟法第455 條之10第1
    項定有明文。經查：本案上訴人甲○涉犯毒品危害防制條例
    案件，業經上訴人甲○同意以認罪協商程序終結其審判，而
    依認罪協商程序終結之案件，除有刑事訴訟法第455 條之10
    第1 項但書規定之情形外，原則不得上訴至第二審，茲上訴
    人甲○具狀提起上訴意旨略以：不服本件宣示判決，特於法
    定期間提起上訴，上訴理由後補云云。並未具體指摘本件協
    商判決有符合刑事訴訟法第455 條之10第1 項但書規定情形
    之一，其上訴亦屬違背法律上之程式。
三、綜上所述，本件上訴人甲○之上訴，因違背法律上之程式，
    應予以駁回。
四、爰依刑事訴訟法第455 條之11第1 項、第362 條前段，裁定
    如主文。
中    華    民    國    99    年    7     月    2     日
                  刑事第三庭    法  官  柳章峰
以上正本證明與原本無異。
如不服本裁定，應於裁定送達後5日內向本院提出抗告狀。
                                書記官  陳采瑜
中    華    民    國    99    年    7     月    2     日

司法院資訊處製作；財團法人民間司法改革基金會備份。
